臺灣高等法院交通事件裁定　　　　　　 94年度交抗字第777號
抗　告　人
即受處分人　甲○○
上列抗告人因違反道路交通管理處罰條例案件，不服臺灣板橋地
方法院，中華民國94年8月30日所為裁定（94年度交聲字第1011
號），提起抗告，本院裁定如下：
    主  文
抗告駁回。
    理  由
一、抗告意旨略以：抗告人未依限參加車輛定期檢驗，實抗告人
    不知94年2月2日應參加定期檢驗，伊不知新車滿5年要參加
    第1次定期檢驗，此不教而殺云云。
二、按領有牌照之汽車，其出廠年份，自用小客車未滿5年者免
    予定期檢驗，5年以上未滿10年者，每年至少檢驗1次，10年
    以上者每年至少檢驗2次，汽車所有人應於指定日期前後1個
    月內持行車執照、新領牌照登記書向公路監理機關申請檢驗
    ，道路交通安全規則第44條第1項定有明文，又汽車不依限
    期參加定期檢驗者，處汽車所有人新台幣（下同）900元以
    上1800元以下罰鍰，逾期1個月以上者並吊扣其牌照，至檢
    驗合格後發還，逾期6個月以上者，註銷其牌照，道路交通
    管理處罰條例第17條第1項亦定有明文。
三、原審裁定意旨略以：
（一）、查處理違反道路交通管理事件，有關文書送達之程序，
        依行政程序法之規定，違反道路交通管理事件統一裁罰
        基準及處理細則第5條定有明文。而依行政程序法第72
        條第1項前段、第73條第1項之規定：送達，於應受送達
        人之住居所、事務所或營業所為之；於應送達處所不獲
        會晤應受送達人時，得將文書付與有辨別事理能力之同
        居人、受僱人或應送達處所之接收郵件人員等語。經查
        抗告人於本件違規日期即94年2月2日至台北區監理所裁
        決日期即94年6月3日，均設籍於「臺北縣泰山鄉○○路
        2號12樓」，有裁決所一次裁決查詢報表1紙在卷可稽。
        是依前開法律規定，抗告人之應受送達處所，應係「臺
        北縣泰山鄉○○路2號12樓」無訛。再查本件舉發通知
        單及裁決書係分別於94年5月10日及94年6月6日，由抗
        告人上開住所之大廈管理員收受，此有中華民國郵政掛
        號郵件收件回執影本及交通部公路總局臺北區監理所送
        達證書各1紙附卷足憑，揆之上開法律規定，於管理員
        收受之時已發生合法送達之效力。
（二）、本件抗告人即受處分人甲○○所有之車號9F-1168號自
        用小客車，本應於94年2月2日依規定參加定期檢驗，竟
        不依限期參加該次定期檢驗等情，此有交通部公路總局
        臺北區監理所舉發通知單影本（北監檢字第402417154
        號）、裁決書影本（北監自裁字裁00-000000000號）、
        及該所94年5月23日北監車字第0940040906號函影本各1
        紙附卷可稽，抗告人對此亦不爭執，抗告人不依限期參
        加定期檢驗之違規事實，堪以認定。
（三）、據台北市監理處於94年5月23日以北監車字第094004090
        6號函敘明：查車輛定期檢驗日期，除於行車執照已明
        確載明，且該照注意事項1亦註記：「請於指定檢驗日
        期前後1個月內申請檢驗」，車輛檢驗通知單以平信寄
        送，係監理機關為民服務所增加措施，以提醒車主驗車
        ，車主仍應依行照指定日期限期內參加檢驗等語，此有
        該函文影本1紙附卷可稽。是汽車指定檢驗日期，行車
        執照上均以文字載明，抗告人自難諉為不知；又車輛所
        有人應依行照所載檢驗期限自行前往受檢，監理機關並
        無通知之義務，縱有通知亦屬服務性質提醒車主，車主
        只須於期限前至任何監理機關或委託代驗處所受檢驗即
        可，並毋須由監理機關指定具體特定之時間、地點，交
        通監理單位以明信片通知，僅係提醒車主之便民措施，
        汽車定期檢驗並非以交通監理單位檢驗汽車通知單之送
        達為要件，因認原處分機關據以援引上開規定裁處抗告
        人900元，核無違誤之處，而駁回抗告人之聲明異議等
        語。
四、經查：道路交通安全規則第44條第1項規定：「領有牌照之
    汽車，其出廠年份，自用小客車未滿5年者免予定期檢驗，5
    年以上未滿10年者，每年至少檢驗1次，10年以上者每年至
    少檢驗2次，汽車所有人應於指定日期前後1個月內持行車執
    照、新領牌照登記書向公路監理機關申請檢驗」。又道路交
    通管理處罰條例第17條第1復規定；「汽車不依限期參加定
    期檢驗者，處汽車所有人900元以上1800元以下罰鍰，逾期1
    個月以上者並吊扣其牌照，至檢驗合格後發還，逾期6個月
    以上者，註銷其牌照」。本件抗告人甲○○所有之車號9F-1
    168號自用小客車，應於94年2月2日依規定參加定期檢驗，
    惟未依限期參加該次定期檢驗等情，有交通部公路總局臺北
    區監理所北監檢字第40241715 4號舉發通知單影本、交通部
    公路總局臺北區監理所北監自裁字裁00-000000000號裁決書
    影本及交通部公路總局臺北區監理所94年5月23日北監車字
    第0940040906號函影本各1紙附卷可考，抗告人對此亦不爭
    執，抗告人有不依限期參加定期檢驗之違規事實，洵堪認定
    。原審裁定認原處分機關援引道路交通管理處罰條例第17條
    第1項規定，裁處抗告人900元，核無違誤，駁回抗告人之聲
    明異議，並無不當，其裁罰金額亦屬適當，抗告人雖以「不
    知94年2月2日應參加定期檢驗，伊不知新車滿5年要參加第1
    次定期檢驗」云云，顯係飾卸之詞，尚非可採，其抗告應予
    駁回。
五、據上論結，應依道路交通案件處理辦法第26條，刑事訴訟
    法第412條，裁定如主文。
中　　華　　民　　國　　94　　年　　11　　月　　7　　日
                  交通法庭審判長法　官  陳  祐  輔
　　　　　　　　　　　　　　　　法  官  陳  國  文
　　　　　　　　　　　　　　　　法  官  江  國  華
以上正本證明與原本無異。
不得再抗告。
                                書記官  高  柑  柏
中　　華　　民　　國　　94　　年　　11　　月　　7　　日
